台灣士林地方法院刑事判決　　　　　　 94年度簡上字第109號
上　訴　人　台灣士林地方法院檢察署檢察官
被　　　告　丙○○
　　　　　　　　　　（另案
上列上訴人因被告竊盜案件，不服本院於中華民國94年6 月27日
以94年度簡字第228 號第一審刑事簡易判決（聲請簡易判決處刑
案號：台灣士林地方法院檢察署94年度速偵字第185 號），提起
上訴及移送併案審理（94年度偵字第6851號、第7639號），本院
合議庭為第一審判決如下：
    主  文
原判決撤銷。
丙○○連續竊盜，累犯，處有期徒刑拾月，扣案之機車壹支沒收
。
    事  實
一、丙○○前於民國93年間因竊盜案件，經本院於93年7 月1 日
    以93年度簡字第621 號判決判處有期徒刑4 月確定，於93年
    8 月5 日易科罰金執行完畢，仍未悔改，其自94年6 月11日
    下午1 時許起迄於同年7 月13日晚間11時止，復基於意圖為
    自己不法所有之概括犯意，連續實施下列竊盜行為：
（一）其於94年6 月11日下午1 時許，在台北縣淡水鎮○○街41
      號前，因見戊○○所有之車號FUB-800 號機車停放該處，
      機車鑰匙未取下，遂乘無人之際，徒手以車上鑰匙發動機
      車後，將之駛離而竊取該車。嗣於同年月13日上午9 時30
      分許，為警在台北縣淡水鎮○○街180 巷7 弄17號前查獲
      。
（二）又於94年6 月17日下午4 時許在桃園縣龜山鄉○○街5 號
      前，乘乙○○所有交予其弟呂聖揮使用車號HSC-627 號重
      機車之車箱未關好，丙○○即上前打開該機車車箱，以其
      內所置放鑰匙發動引擎，騎走該機車，而竊取之。嗣於同
      年月21日上午11時25分許在台北市北投區○○○路○ 段31
      6 巷口為警查獲。
（三）復於94年7 月13日晚間11時許，在台北縣八里鄉○○路○
      段119 號前，以自備之機車鑰匙1 支發動丁○○所有車號
      MYJ- 856號重機車1 台，而騎走竊取之。嗣經警於同年月
      14日下午6 時30分許在同縣淡水鎮○○街○ 段185 號查獲
      ，並扣得丙○○所有機車鑰匙1 支。
二、案經戊○○訴由台北縣政府警察局淡水分局報請台灣士林地
    方法院檢察署檢察官偵查後聲請簡易判決處刑及移送併案審
    理。
    理  由
一、上揭事實，業據被告丙○○於警詢、偵查及本院審理時坦承
    不諱，核與告訴人戊○○、呂聖揮及被害人丁○○所述情節
    相符，並有機車鑰匙1 支扣案可資佐證，復有贓物認領保管
    單3 紙、失竊報告2 紙、查詢車輛認可資料3 紙、車籍作業
    系統－查詢認可資料3 紙、車輛協尋（尋獲）證明單3 紙、
    車輛失竊（尋獲）電腦輸入單2 紙、車輛尋獲電腦輸入單2
    紙、照片6 張及公務電話記錄1 紙在卷可稽。故本件事證明
    確，被告犯行洵堪認定，應依法論科。
二、核被告所為，係犯刑法第320 條第1 項之竊盜罪。被告先後
    三次竊盜犯行，時間緊接，犯罪構成要件相同，顯係基於概
    括犯意反覆為之，應依連續犯規定以一罪論，並加重其刑。
    檢察官原聲請簡易判決處刑事實僅提及事實欄一（一）之事
    實，而未敘及被告事實欄一（二）、（三）之犯行，然該部
    分事實與檢察官聲請簡易判決處刑之犯罪事實既具有連續犯
    之裁判上一罪關係，為起訴效力所及，本院自得併予審究。
    又被告有如犯罪事實欄所載之犯罪科刑、執行情形，有台灣
    高等法院被告前案紀錄表1 份附卷可按，其於有期徒刑執行
    完畢後，5 年以內再犯本件有期徒刑以上之罪，為累犯，應
    依刑法第47條之規定遞加重其刑。
三、原審為被告論罪科刑，固非無見，惟查上開併案審理部分，
    原審未及審酌，即有未合，檢察官執此部分據以上訴，為有
    理由，自應由本院撤銷改判。爰審酌被告年輕力壯，理應發
    憤向上，捨此不由，竟一再竊取他人財物，本應重判，然念
    其案發後坦承犯行，竊得財物價值非微，但均已返還被害人
    ，並考量其犯罪動機、目的及其智識程度等一切情狀，量處
    如主文第2 項所示之刑。扣案之機車鑰匙1 把，為被告所有
    供本案犯罪所用之物，業據被告供明在卷，爰依刑法第38條
    第1 項第2 款規定宣告沒收。
四、台灣士林地方法院檢察署94年9 月12日甲○會94偵6851字第
    6408號函送併案審理，其中94年度偵字第7716號併辦意旨另
    以：被告基於意圖為自己不法所有之犯意，於94年7 月19日
    上午9 時50分許，在台北縣淡水鎮○○○街139 號，與張炳
    聖（由檢察官另案偵辦）共同竊取告訴人張焜棟所有汽車引
    擎汽缸1 具，因認與本案聲請簡易判決處刑部分有連續犯之
    裁判上一罪關係，請求併案審理等語。然查，公訴人認被告
    涉犯此部分罪嫌，無非係以告訴人張焜棟之指訴及台北縣政
    府警察局淡水分局於94年7 月19日上午10時1 分許在台北縣
    淡水鎮○○街○ 段淡金路口，查獲張炳聖騎乘機車搭載被告
    ，該機車腳踏板上置放張焜棟失竊之汽車引擎汽缸為據。然
    訊之被告雖坦承為警查獲當時確曾搭乘張炳聖所騎乘機車，
    惟堅決否認有此部分之犯行，辯稱：伊於當日上午9 時30分
    許致電張炳聖，約其於同日上午10時許至淡水鎮○○路132
    號之加油站前載伊返家，伊上車時，該機車即載有該具汽車
    引擎汽缸，伊不知情等語。查告訴人張焜棟於94年7 月19日
    上午10時許，在台北縣淡水鎮○○○街141 號前發現張炳聖
    及被告二人騎乘機車，腳踏板上載有一汽車引擎汽缸，疑似
    其放置在同縣淡水鎮○○○街139 號之汽車引擎汽缸，其乃
    返回竿蓁二街139 號察看，發現該汽車引擎汽缸已被竊，立
    即追趕被告二人，並在淡水鎮○○街、登輝大道口，追捕到
    被告二人，並報警查獲，固經告訴人張焜棟指訴在卷。惟張
    炳聖竊得前述汽車引擎汽缸，將之放置在機車腳踏板上後，
    始前往其與被告事先約好之加油站前搭載被告，被告對其竊
    取汽車引擎汽缸犯行並不知情等節，已據張炳聖陳述在卷（
    詳見94年度偵字第7716號第41頁、第42頁），且依告訴人張
    焜棟指訴內容，告訴人張焜棟並未親眼目睹被告實施其竊盜
    犯行，自不得遽以認定被告有此部分犯行。此外，復查無其
    他積極證據足資證明被告有上開併案之竊盜犯行，是此併案
    部分犯罪尚屬不能證明，核與本案並無裁判上一罪之連續犯
    關係，本院無從併予審理，應退回檢察官另行依法處理。
五、按檢察官聲請以簡易判決處刑之案件，經法院認被告所犯之
    罪不合刑事訴訟法第四百四十九條所定得以簡易判決處刑之
    案件者，應適用通常程序審判之，刑事訴訟法第四百五十二
    條、第451 條之1 第4 項但書第1 款分別定有明文。本院經
    審理後認被告應諭知如主文第2 項所示之刑，係屬刑事訴訟
    法第451 條之1 第4 項但書第1 款之情形，自應由本院依刑
    事訴訟法第455 條之1 第3 項之規定，準用同法第369 條第
    1 項前段之規定，將原判決撤銷，依同法第452 條之規定，
    逕依通常程序為第一審判決（法院辦理刑事訴訟簡易程序案
    件應行注意事項第14點參照），復此敘明。
據上論斷，應依刑事訴訟法第455 條之1 第1 項、第3 項、第36
9 條第1 項前段、第299 條第1 項前段，刑法第320 條第1 項、
第56條、第47條、第38條第1 項第2 款，罰金罰鍰提高標準條例
第1 條前段，判決如主文。
本案經檢察官鄭嘉欣到庭執行職務。
中　　華　　民　　國　　94　　年　　11　　月　　11　　日
                  刑事第六庭審判長法  官  李  育  仁
                                  法  官  黃  潔  茹
                                  法  官  姜  麗  香
以上正本證明與原本無異。
如不服本判決，應於判決送達後10日內，向本院提出上訴狀。
                                  書記官　陳　玉　珍
中　　華　　民　　國　　94　　年　　11　　月　　14　　日
附錄本案論罪科刑法條：
刑法第320 條第1 項
意圖為自己或第3 人不法之所有，而竊取他人之動產者，為竊盜
罪，處五年以下有期徒刑、拘役或五百元以下罰金。
意圖為自己或第3 人不法之利益，而竊佔他人之不動產者，依前
項之規定處斷。
前二項之未遂犯罰之。
